臺灣臺北地方法院民事判決　　　　　　　99年度訴字第1400號
原　　　告　劉玉菁
訴訟代理人　蘇家宏律師
複　代理人　朱慧倫律師
被　　　告　張德欽
訴訟代理人　林育生律師
上列當事人間請求減少價金事件，本院於中華民國100年3月22日
言詞辯論終結，判決如下：
    主      文
原告之訴及假執行之聲請均駁回。
訴訟費用由原告負擔。
    事實及理由
(甲)程序方面：
  原告起訴聲明原請求被告給付原告新台幣（下同）56萬50元及
  自起訴狀繕本送達翌日起至清償日止，按年息5%計算之利息，
  嗣於訴訟中變更聲明為被告應給付原告56萬7100元及自民國99
  年7月23日起至清償日止，按年息5% 計算之利息，有言詞辯論
  筆錄在卷可稽，係擴張應受判決事項之聲明，依民事訴訟法第
  255條第1項第3款規定，本院自應准許，合先敘明。
(乙)實體方面：
一原告主張：伊於98年6月3日與被告簽立不動產買賣契約書，向
  被告購買坐落台北市○○區○○段1小段298地號土地及其上21
  96建號建物即門牌號碼台北市○○○路○段151巷19弄7 號18樓
  房屋，價金1600萬元，98年9 月間完成點交。嗣伊進行系爭房
  屋室內裝修工程，發現房屋天花板多處混凝土剝落及鋼筋鏽蝕
  ，且有多處滲漏水之情形，經委請台北市土木技師公會進行安
  全鑑定，認為系爭房屋需作大幅度補強以維護建築結構之安全
  ，顯見系爭房屋於交付時即存有重大瑕疵，而該瑕疵並非目視
  可見，須拆除天花板始得確定，伊並無事先知情或因重大過失
  而不知系爭房屋有瑕疵，且系爭房屋之瑕疵非依通常程序檢查
  即可得知，伊於發現瑕疵後立即通知被告，而修補前揭瑕疵所
  需費用為56萬7100元，並以此作為系爭房屋減損價值，爰依民
  法第354條第1項、第359條、第179條、第182第2項規定，請求
  減少價金56萬7100元並返還之云云。並聲明：(一)被告應給付原
  告56萬7100元及自99年7 月23日起至清償日止，按年息5%計算
  之利息。(二)願供擔保，請准宣告假執行。
二被告則以：原告向被告購買系爭房屋時，即已知悉系爭房屋氯
  離子含量平均值1.115、1.013公斤/立方公尺，超過0.6 公斤/
  立方公尺，原告並出具同意書表示系爭房屋因氯離子含量過高
  ，日後可能造成損害自行承受，不得向被告提出任何法律上主
  張，原告自不得請求減少價金。且被告於98年9 月將系爭房屋
  交付原告，依買賣契約書第16條約定，系爭房屋之利益及危險
  由原告承擔。另依買賣契約第17條第3 項約定，瑕疵修繕費用
  由被告負擔之條件為簽約後交屋前，惟系爭房屋既已交屋，自
  無被告再負擔修繕費用之理。又原告主張系爭房屋有天花板混
  凝土剝落、鋼筋鏽蝕及滲水等情形，均為高氯離子建築物之典
  型現象，已廣為一般社會大眾所熟知，原告當亦知悉無疑，原
  告於買受已可得知系爭房屋有高氯離子建築物之典型瑕疵存在
  。縱原告於買受時不知天花板混凝土剝落之瑕疵，亦屬有重大
  過失而不知，仍不得主張瑕疵擔保之權利等語，資為抗辯。並
  聲明：(一)原告之訴及假執行之聲請均駁回。(二)如受不利判決，
  願供擔保請准宣告免為假執行。
三兩造不爭執之事實：
(一)原告於98年6月3日與被告簽立不動產買賣契約書，向被告購買
  系爭不動產，價金1600萬元，被告於98年9 月間將系爭房屋交
  付原告，為兩造所不爭執，有不動產買賣契約書在卷可稽。
(二)系爭房屋有天花板混凝土剝落、鋼筋銹蝕及滲水痕跡等情形，
  原告於98年9 月29日向台北市土木技師公會申請就系爭房屋進
  行鑑定，該公會於98年10月30日作成0000000 號鑑定報告，為
  兩造所不爭執，有台北市土木技師公會建築物安全鑑定報告書
  在卷足憑。
四兩造之爭點：
  本件兩造爭執之爭點，在於被告就系爭房屋應否負瑕疵擔保責
  任？如認被告應負瑕疵擔保責任，原告是否得請求減少價金？
  如是，其請求減少價金以若干為適當？
(一)有關被告不負瑕疵擔保責任部分：
1.按物之出賣人對於買受人，應擔保其物依第373 條之規定危險
  移轉於買受人時無滅失或減少其價值之瑕疵，亦無滅失或減少
  其通常效用或契約預定效用之瑕疵。但減少之程度，無關重要
  者，不得視為瑕疵。出賣人並應擔保其物於危險移轉時，具有
  其所保證之品質。買受人於契約成立時，知其物有前條第1項
  所稱之瑕疵者，出賣人不負擔保之責。買受人因重大過失，而
  不知有前條第1 項所稱之瑕疵者，出賣人如未保證其無瑕疵時
  ，不負擔保之責。但故意不告知其瑕疵者，不在此限。民法第
  354條、第355條分別定有明文。
2.查兩造於98年6月3日簽立不動產買賣契約書，原告以1600萬元
  向被告購買系爭房屋，已如前述，依兩造間買賣契約其他約定
  事項第8 條約定：「買（即原告）賣（即被告）雙方知悉並合
  意，本物件（即系爭房屋）氯離子含量檢測之平均值分別為1.
  115及1.013公斤/立方公尺，已超過0.6 公斤/立方公尺，買方
  願意承買，簽約時買方已填寫『氯離子含量過高仍願承購之同
  意書』作為買賣契約之附件。」（見本院卷第17頁）。且原告
  於98年6月3日簽訂買賣契約時在同意書上簽名並勾選：「本買
  賣標的物之氯離子含量平均值超過1.115、1.013 公斤/立方公
  尺，惟買方（指原告）經深思熟慮後仍願意承購，並承諾就上
  揭標的物『氯離子含量過高』之情形對日後因此可能造成之任
  何損害完全自行承受，不得向賣方（指被告）或信義房屋提出
  任何法律上的主張，且不適用信義房屋對買受人之『高氯離子
  混凝土建築物保障』制度」（見本院卷第106 頁）。可知被告
  於出售系爭房屋時，已將系爭房屋氯離子含量過高之事實告知
  原告。而我國於84年1月28日公布88年7月29日修正之「施工中
  建築物混凝土氯離子含量檢測實施要點」，規定有建築物氯離
  子含量檢測標準；且過量之氯離子含量可能對建築物造成極大
  之影響，為一般人所共知，水泥沙漿若含氯離子過高，將腐蝕
  鋼筋危及結構安全，更為眾所週知。則原告於知悉系爭房屋氯
  離子含量過高後仍願意向被告購買系爭房屋，依前開規定，被
  告就系爭房屋因氯離子含量過高所導致混凝土剝落、鋼筋鏽蝕
  、牆壁滲漏水等瑕疵，不負擔保之責任。故原告主張被告應負
  瑕疵擔保責任，其得請求減少價金，並依不當得利請求返還減
  少之價金云云，尚不足取。
(二)依前揭說明，被告不負瑕疵擔保責任，則關於原告是否得請求
  減少價金及請求減少價金以若干為適當部分之爭點，自毋庸審
  酌，併此敘明。
五從而，原告依民法第354條第1項、第359條、第179條、第 182
  第2項規定，請求被告給付56萬7100元，及自99年7月23日起至
  清償日止，按年息5%計算之利息，為無理由，應予駁回。
六本件事證已臻明確，原告聲請函詢瑞利德公司，與被告聲請訊
  問曾國庭、陳俊良等兩造其餘攻擊防禦方法，經核與勝負之判
  斷不生影響，爰不予逐一論酌，附此敘明。
七又原告之訴既經駁回，其假執行之聲請，因訴之駁回而失所附
  麗，不應准許。
八訴訟費用負擔之依據：民事訴訟法第78條。
中    華    民    國   100    年    4     月    12    日
                  民事第六庭法  官  姜悌文
以上為正本係照原本作成。
如對本判決上訴，須於判決送達後20日內向本院提出上訴狀。如
委任律師提起上訴者，應一併繳納上訴審裁判費。
中    華    民    國   100    年    4     月    12    日
                            書記官  羅振仁